臺灣高等法院臺中分院刑事判決　　　　94年度上訴字第2069號
上　訴　人
即　被　告　乙○○
上列上訴人因毒品危害防制條例案件，不服臺灣彰化地方法院94
年度訴字第1300號中華民國94年9月9日第一審判決（起訴案號
：臺灣彰化地方法院檢察署94年度毒偵字第3173號，移送併辦案
號；94年度毒偵字第4824號），提起上訴，本院判決如下：
    主  文
上訴駁回。
    事  實
一、乙○○前因施用毒品案件，經台灣彰化地方法院以89年度毒
    聲字第4790號裁定送觀察、勒戒後，認有繼續施用毒品之傾
    向，復以89年度毒聲字第5437號裁定令入戒治處所施以強制
    戒治，於民國90年6月8日停止戒治出所付保護管束，嗣再經
    該院以90年度毒聲字第3401號裁定撤銷停止戒治，令入戒治
    處所繼續執行強制戒治，於91年7月3日執行完畢釋放，由臺
    灣彰化地方法院檢察署檢察官以91年度戒毒偵字第1014、10
    1 5、1016、1017、1018號為不起訴處分確定；又因施用毒
    品案件，由臺灣彰化地方法院檢察署檢察官提起公訴並聲請
    強制戒治，經台灣彰化地方法院以93年度訴字第6號判決判
    處有期徒刑1年確定，而強制戒治部分則經該院以92年度毒
    聲字第2490號裁定令入戒治處所施以強制戒治，嗣於93年1
    月9日因法律修正而未執行即依法報結；另因轉讓毒品案件
    ，經臺灣高等法院臺中分院以92年度上訴字第904號判決判
    處有期徒刑1年2月確定，前開二罪嗣經接續執行，於94年1
    月19日縮短刑期假釋出監，旋經撤銷假釋，復於94年6月4日
    入監執行殘刑3月16日，應至94年9月19日縮刑期滿（下述犯
    行係在其假釋期間所為，不構成累犯）。猶不思悔改，於前
    揭強制戒治執行完畢釋放後5年內，復基於施用第一級毒品
    海洛因之概括犯意，自94年4月下旬某日起至同年6月4日上
    午8時30分許止，在其位於彰化縣和美鎮○○里○○路67 巷
    22號之住所及同縣線西鄉不特定之加油站等處，以將海洛因
    摻入香菸中點火使產生煙霧吸取，或將海洛因混合礦泉水後
    以針筒注射體內之方式，連續施用第一級毒品海洛因多次，
    約每3、4天施用1次。另基於施用第二級毒品安非他命之概
    括犯意，分別於94年6月1日凌晨0時許及同年月3日晚11時許
    ，在其位於彰化縣和美鎮○○里○○路67巷22號之住所，以
    將安非他命置於鋁箔紙上，再點火加熱使產生煙霧吸用之方
    式，連續施用第二級毒品安非他命2次。嗣於94年6月1日凌
    晨2時25分因竊盜罪嫌被查獲採尿送鑑呈嗎啡及甲基安非他
    命陽性反應；又於94年6月4日為警拘提偵訊後，採其尿液檢
    驗結果呈嗎啡及甲基安非他命陽性反應。
二、案經彰化縣警察局和美分局報告臺灣彰化地方法院檢察署檢
    察官偵查起訴及移送併案審理。
    理    由
一、上訴人即被告乙○○（下稱被告）於原審法院準備程序中，
    先就上揭犯罪事實為有罪之陳述，且所犯係死刑、無期徒刑
    、最輕本刑為3年以上有期徒刑以外之罪，經原審法院合議
    庭依刑事訴訟法第273條之1第1項之規定，裁定由法官一人
    獨任進行簡式審判程序，合先敘明。
二、被告對於上開施用第一級毒品海洛因及於94年6月1日施用第
    二級毒品甲基安非他命一次之犯行，均坦承不諱，但否認有
    於94年6月3日晚上11時施用甲基安非他命之犯行。惟查，被
    告於94年9月5日原審法院審理時，坦承有上開多次施用海洛
    因及二次施用甲基安非他命之犯行。被告於94年6月1日凌晨
    2 時25分因竊盜罪嫌被查獲採尿送鑑；又於94年6月4日為警
    拘提偵訊後，採其尿液檢驗，均驗出嗎啡及甲基安非他命陽
    性反，此有彰化縣衛生局煙毒尿液檢驗成績書二紙附卷可憑
    （見毒偵字第3173號卷第16頁、彰縣警察局和美分局和警刑
    字第0940024208號刑案偵查卷宗第），被告於原審法院所為
    自白與事實相符，堪予採信。被告於本院就施用甲基安非他
    命部分，辯稱只施用一次，即難採信。而被告前因施用毒品
    案件，經原審法院以89年度毒聲字第4790號裁定送觀察、勒
    戒後，認有繼續施用毒品之傾向，復以89年度毒聲字第5437
    號裁定令入戒治處所施以強制戒治，於90年6月8日停止戒治
    出所付保護管束，嗣再經原審法院以90年度毒聲字第3401號
    裁定撤銷停止戒治，令入戒治處所繼續執行強制戒治，並於
    91 年7月3日執行完畢釋放，有臺灣高等法院被告前案紀錄
    表在卷可參，被告於上揭強制戒治執行完畢釋放後5年內，
    再犯施用毒品犯行，亦堪認定。本案事證已臻明確，被告施
    用第一級毒品海洛因、第二級毒品安非他命犯行堪予認定，
    應依法論科。
三、核被告所為，係犯毒品危害防制條例第10條第1項、第2項之
    施用第一級毒品罪、施用第二級毒品罪。其為供己施用而持
    有海洛因及安非他命之低度行為，各為其施用之高度行為所
    吸收，均不另論罪。被告先後多次施用第一、二級毒品犯行
    ，各屬時間緊接，方法相同，觸犯構成要件相同之罪名，顯
    均係基於概括犯意反覆為之，應分別依連續犯之規定論以一
    罪，並均依法加重其刑。其所犯連續施用第一、二級毒品罪
    二罪間，犯意各別，罪名有異，應予分論併罰。而被告前開
    94年6月1日凌晨0時許施用安非他命1次之犯行，雖未經檢察
    官提起公訴，惟該部分犯行與檢察官起訴經法院論罪部分有
    連續犯裁判上一罪之關係，自為起訴效力所及，應併予審理
    ，附此敘明。原審法院認被告罪證明確，適用毒品危害防制
    條例第10條第1項、第2項，刑法第11條前段、第56條、第51
    條第5款，就被告施用第一級毒品海洛因、施用第二級毒品
    甲基安非他命犯行，斟酌被告因施用毒品罪，經法院判處罪
    刑確定，於94年1月19日縮短刑期假釋出監，竟於假釋期間
    內復行施用毒品，及被告犯罪之動機、目的、犯罪僅造成自
    己身心傷害、施用毒品次數、時間及犯罪後坦承犯行之態度
    良好等一切情狀，就施用第一級毒品海洛因及施用第二級毒
    品甲基安非他命之犯行，分別量處有期徒刑一年、五月，並
    定其應執行刑有期徒刑一年四月。認事用法均無不當，量刑
    亦屬妥適。被告上訴請求從輕量刑，指摘原審判決量刑過重
    ，其上訴為無理由，應予駁回。
本案經檢察官甲○○到庭執行職務。
據上論結，應依刑事訴訟法第368條，判決如主文。
中　　華　　民　　國　　94　　年　　11　　月　　23　　日
                刑事第九庭　審判長法　官　陳　筱　珮
                                  法　官　康　應　龍
                                  法　官　趙　春　碧
上列正本證明與原本無異。
施用第一級毒品海洛因部分得上訴。
施用第二級毒品甲基安非他命部分不得上訴。
如不服本判決應於收受送達後十日內向本院提出上訴書狀，其未
敘述上訴之理由者並得於提起上訴後十日內向本院補提理由書（
均須按他造當事人之人數附繕本）。
                                  書記官　胡　美　娟
中　　華　　民　　國　　94　　年　　11　　月　　25　　日
附錄論罪科刑法條全文：
毒品危害防制條例第10條
施用第一級毒品者，處六月以上五年以下有期徒刑。
施用第二級毒品者，處三年以下有期徒刑。
　　　　　　　　　　　　　　　　　　　　　　　　　　　Ｆ
